SOPIAH PASARIBU

+62 831 3591 0632 | sopiahpasaribu20@gmail.com

LinkedIn: linkedin.com/in/sopiah-pasaribu-a85269370 | GitHub: github.com/sopiahpasaribu Jl. Megaraya I No.31, Sukaraja, Cicendo, Kota Bandung

PROFIL SINGKAT

Saya adalah Mahasiswa D3 Manajemen Informatika semester akhir dengan IPK 3,54 dan minat besar di bidang pengembangan web. Memiliki pengalaman magang di lingkungan akademik dan bisnis, serta aktif mengikuti pelatihan pemrograman. Terampil dalam React.js, Node.js, Java, dan database seperti MySQL & PostgreSQL. Mampu bekerja mandiri maupun dalam tim, dengan keahlian dokumentasi, administrasi proyek, dan pengelolaan data.

PENDIDIKAN

Universitas Nasional PASIM - Bandung, Jawa Barat

Diploma III – Manajemen Informatika | 2023 – Sekarang | IPK: 3,54 / 4,00

PENGALAMAN

Asisten / Sekretaris Ka Prodi Manajemen Informatika

Universitas Nasional PASIM | Sep 2024 - Sekarang

- Membantu administrasi nilai, tugas, dan dokumen digital dosen.
- Mengarsipkan kegiatan akademik & surat menyurat Prodi MI.
- Menyusun dan mengelola dokumen akademik secara sistematis.

Staf Magang - Unit Bisnis UNAS PASIM

Universitas Nasional PASIM | Sep 2024 – Sekarang

- Membantu dokumentasi legalitas & pengelolaan proyek bisnis.
- Terlibat dalam persiapan acara dan rekap laporan keuangan.
- Mengelola surat, arsip digital, dan dukungan administratif.

Staf Magang - Associate Retail, Sport Station

PT Mitra Adiperkasa | Okt 2022 – Des 2022

Meningkatkan kemampuan kerja tim, pelayanan, dan tanggung jawab.

PENDIDIKAN NONFORMAL

Pelatihan Pemrograman - PUB (Pemberdayaan Umat Berkelanjutan)

Universitas Nasional PASIM | 2023 – Sekarang

- Bahasa Pemrograman: C, Java, JavaScript, Node.js, React.js
- Mengerjakan proyek pengembangan aplikasi desktop dan web

KETERAMPILAN

Hard Skills

Frontend: HTML, CSS, JavaScript, React.js, Tailwind CSS, Bootstrap, Vite

Backend: Node.js, Java, Spring Boot, C, C++

Database: MySQL, PostgreSQL

Tools: Git & GitHub, VS Code, XAMPP, SQLyog, DBeaver

Soft Skills

Disiplin waktu, tanggung jawab, komunikasi efektif, kolaborasi & kerja individu